臺灣高等法院花蓮分院民事判決　九十一年度上易字第三三號
　　　上　訴　人　甲○
　　　被　上訴人　乙○○
　　　訴訟代理人　李泰宏律師
右當事人間損害賠償事件，上訴人對於中華民國九十一年七月三十一日臺灣臺東地方
法院九十一年度訴字第二五號第一審判決，提起上訴，本院判決如左：
      主      文
上訴駁回。
第二審訴訟費用由上訴人負擔。
      事　　實
一上訴人聲明：(一)原判決不利於上訴人部分廢棄。(二)被上訴人應再給付上訴人新台幣
  （以下同）六十五萬一千元。
二被上訴人聲明：上訴駁回。
三兩造之陳述與第一審判決記載相同，茲引用之。
      理　　由
一本件上訴人在原審起訴主張：被上訴人於民國（下同）八十九年十月三日基於傷害
  之犯意，徒手掌摑伊臉部數下，致伊重心不穩跌倒在地，受有左手第三指瘀腫之傷
  害，迄今仍會酸痛，伊因上開傷害支出醫療費新臺幣（下同）一千零五十元，而被
  上訴人之傷害行為亦侵害伊之人格權，致伊受有七十萬元之非財產上損害，爰依侵
  權行為之法律關係，求為被上訴人應給付上訴人七十萬一千零五十元之判決（原審
  判命被上訴人給付上訴人五萬零五十元，而駁回上訴人其餘之訴，上訴人就其敗訴
  部分提起上訴）；被上訴人則以：伊於遭上訴人辱罵並持柺杖毆打，伊擋開柺杖後
  僅打上訴人一個耳光，並未傷及上訴人之手指，上訴人手指所受之傷是上訴人欲追
  打伊而自己跌倒所致，與伊掌摑上訴人並無因果關係；又上訴人提出之醫療費單據
  並無法證明與本件傷害事件有何關聯性，而其據以請求精神慰撫金之理由與傷害事
　件亦不相關等語，資為抗辯。
二原審依被上訴人之抗辯，判決駁回上訴人其中六十五萬一千元之請求。經查原審斟
  酌全辯論意旨及調查證據之結果，以：(一)按因故意或過失，不法侵害他人之權利者
  ，負損害賠償責任；不法侵害他人之身體或健康者，對於被害人因此喪失或減少勞
  動能力或增加生活上之需要時，應負損害賠償責任；不法侵害他人之身體、健康、
  名譽、自由、信用、隱私、貞操，或不法侵害其他人格法益而情節重大者，被害人
  雖非財產上之損害，亦得請求賠償相當之金額，民法第一百八十四條第一項前段、
  第一百九十五條第一項分別定有明文。(二)本件上訴人主張其因遭被上訴人掌摑而跌
  倒，致受有左手第三指瘀腫傷害之事實，業據其提出原審九十年度易字第八六號刑
  事判決、行政院衛生署臺東醫院診斷書各一件為證。被上訴人雖辯稱：上訴人所受
  之傷與伊掌摑上訴人耳光無因果關係云云。惟調閱原審九十年度易字第八六號刑事
  全卷，上訴人因遭被上訴人掌摑臉部而跌倒，致左手第三指受傷等情，業據上訴人
  於警訊、偵查及原審刑事審理中指述綦詳，被上訴人亦自承於案發時曾掌摑上訴人
  耳光一次等語，參酌上訴人為行動不便、步履不穩之殘障人士，被上訴人掌摑上訴
  人耳光確實足令上訴人失去平衡而跌倒，致其手指受傷等情，且被上訴人傷害之犯
  行，業由本院刑事庭判處拘役五十日確定，有上開刑案刑事判決在卷可稽，是被上
  訴人所辯洵無足採，被上訴人掌摑上訴人致上訴人跌倒受傷一節堪以認定，揆諸首
  揭規定，被上訴人自應對上訴人負侵權行為損害賠償責任。(三)上訴人主張伊因本件
  傷害事件支出一千零五十元醫療費之事實，雖據其提出行政院衛生署臺東醫院門診
  費用證明書一紙為證。惟上開門診費用中之「證明書費」一千元非屬因侵權行為所
  生財產上之損害，上訴人不得請求賠償（最高法院六十六年六月十一日、六十六年
  度第五次民庭庭推總會會議決議參照），應予扣除，故上訴人得請求被上訴人賠償
  之醫療費用僅在五十元之範圍內為有理由。(四)又上訴人於八十九年十月三日受傷後
  ，復於九十一年四月二日、四日、八日及五月二日、三日因左手第三指關節瘀腫疼
  痛，至行政院衛生署臺東醫院門診治療，因受傷時間與上開門診時間已相隔一年半
  ，無法確定其目前病症是否與八十九年十月三日所受之傷具有關聯性等情，有該院
　九十一年六月十二日九十一東醫社字第九一０二七三九號函在卷可按，是上訴人主
　張伊左手第三指因被上訴人之傷害行為，迄今仍遺留風濕酸痛之症狀云云，尚不足
　取。(五)經審酌兩造之身分、地位、經濟狀況、職業、教育程度、被上訴人之加害行
  為、上訴人受傷之程度及上訴人因肢體障礙無力抵抗而遭被上訴人打傷所受之痛苦
  等一切情狀，認上訴人請求被上訴人賠償非財產上損害七十萬元尚屬過高，應予核
  減為五萬元為適當，於法並無違誤。
三上訴人仍執陳詞指摘原判決不當，求予廢棄，為無理由，應予駁回。
四兩造其餘之攻擊或防禦方法及未經援用之證據，經本院斟酌後，認為不足以影響本
　判決之結果，毋庸逐一詳予論駁，併此敘明。
五據上論結：本件上訴為無理由，依民事訴訟法第四百四十九條第一項、第七十八條
  ，判決如主文。
中　　　華　　　民　　　國　　九十一　　年　　　十　　　月　　 十五 　　日
　　　　　　　　　　　　　　　　　　審判長法官　謝　志　揚
　　　　　　　　　　　　　　　　　　　　　法官　賴　淳　良
                                          法官　何　方　興
右為正本係照原本作成。
本件不得上訴。
　　　　　　　　　　　　　　　　　　法院書記官　劉　妙　娘
中　　　華　　　民　　　國　　九十一　　年　　　十　　　月　　 十五 　　日
